臺灣臺中地方法院刑事判決　　　　　　　99年度訴字第3722號
公　訴　人　臺灣臺中地方法院檢察署檢察官
被　　　告　許稔毫
上列被告因藥事法案件，經檢察官提起公訴（99年度偵字第2470
7、24738、26136、27036、28229 號），被告於準備程序中就被
訴事實為有罪之陳述，受命法官於聽取當事人之意見後，本院合
議庭裁定改以簡式審判程序審理，判決如下：
    主    文
許稔毫明知為偽藥而轉讓，處有期徒刑捌月。扣案之黑色手機壹
支（含電話號碼0000000000號SIM卡壹張）沒收。
    犯罪事實及理由
一、犯罪事實：許稔毫（綽號鳳梨）明知愷他命（Ketamine，俗
    稱K他命）為毒品危害防制條例所管制之第3級毒品，且經行
    政院衛生署公告屬管制藥品管理條例第3條規定之第3級管制
    藥品，除依藥事法相關規定製造之針劑外，係屬藥事法第20
    條第1款所稱未經核准擅自製造之偽藥，於99年9月21日12時
    38分許，以其所有之電話號碼0000000000號黑色手機（內含
    該號碼之 SIM卡），接獲林嘉豪持用之電話號碼0000000000
    號行動電話來電，索討同屬偽藥之第 3級毒品愷他命，竟基
    轉讓偽藥之犯意，於電話通聯中答應之，並於同日12時43分
    許，前往林嘉豪位於臺中市○○區○○路 87之2號住處，無
    償轉讓同屬偽藥之第3級毒品愷他命0.5公克與林嘉豪施用。
二、本案證據：
（一）被告許稔毫於99年10月27日警詢（詳警卷(二)影卷第48頁）
      、100年1月12日本院行準備程序（詳本院卷(一)第137、138
      頁）及100年2月16日本院審理時（詳本院卷(二)第2至4頁）
      之自白。
（二）證人林嘉豪於99年12月10日檢察官偵查時（詳 99偵26136
      偵卷第217、218頁）之證詞。
（三）證人林嘉豪持用之電話號碼0000000000號行動電話與被告
      許稔毫所有之電話號碼 0000000000號行動電話，於99年9
      月21日12時38分的通訊監察譯文及通訊監察書（詳99偵26
      136偵卷第44頁、99偵28229偵影卷第95至102頁）。
（四）扣案被告許稔毫所有之黑色手機1支（含電話號碼0000000
      000號SIM卡1張）。
三、按愷他命（Ketamine）成分應屬藥品管理，同時亦列屬管制
    藥品管理條例第3條所稱之第3級管制藥品，亦係毒品危害防
    制條例第2條所規範之第3級毒品，其藥品類別為「須由醫師
    處方使用」。目前愷他命並未經行政院衛生署依藥事法第22
    條第1項第1款規定公告為禁止製造、調劑、輸入、輸出、販
    賣或陳列之毒害藥品，故並非藥事法第22條第1項第1款所規
    定之禁藥，而藥品之製造或輸入或調劑，應依相關法令規定
    辦理，經行政院衛生署核准登記之愷他命製劑，僅有針劑 4
    筆等情，有行政院衛生署98年2月2日衛署藥字第0980001757
    號函可稽。被告許稔毫轉讓之愷他命並非針劑，且無證據證
    明係未經核准擅自輸入的藥品，而屬於藥事法第 22條第1項
    第 2款規定之禁藥，是被告轉讓之愷他命係屬藥事法第20條
    第 1款規定未經核准，擅自製造之偽藥，堪以認定。次按行
    為人明知為偽藥即「第 3級毒品愷他命」而轉讓予他人者，
    除成立毒品危害防制條例第 8條第3項之「轉讓第3級毒品罪
    」外，亦構成藥事法第 83條第1項之「轉讓禁藥罪」，此係
    屬同1犯罪行為而同時有2種法律可資處罰之「法條（規）競
    合」情形，應依「重法優於輕法」、「後法優於前法」等法
    理，擇一處斷。查毒品危害防制條例第 8條第3項轉讓第3級
    毒品罪之法定本刑為「3年以下有期徒刑，得併科新臺幣 30
    萬元以下罰金」；而藥事法第 83條第1項轉讓偽藥罪之法定
    本刑為「7年以下有期徒刑，得併科新臺幣500萬元以下罰金
    」，因藥事法第 83條第1項為後法，且為重法，自應優先適
    用藥事法處罰。核被告許稔毫就轉讓愷他命與林嘉豪之行為
    ，係犯藥事法第83條第1項之轉讓偽藥罪。
四、爰審酌被告許稔毫有施用毒品之刑事前案紀錄，有臺灣高等
    法院被告前案紀錄表在卷可稽，堪認其犯案前品行不佳，並
    斟酌被告轉讓同屬偽藥之第 3級毒品愷他命供他人施用，無
    視於國家對藥品製造、使用及管理之規範，且轉讓未經許可
    ，擅自製造之偽藥即第 3級毒品愷他命，嚴重危害使用者之
    身體健康，且足以助長濫用藥品之不當現象，形成施用毒品
    之不良風氣，惡性非輕，且所生危害甚鉅，惟考量被告僅轉
    讓愷他命與林嘉豪1次，轉讓數量僅有0.5公克，僅屬偶發性
    少量之轉讓偽藥行為，被告犯後業已坦承犯行，態度尚稱良
    好等一切情狀，量處如主文所示之刑，以示懲儆。扣案之黑
    色手機 1支（含電話號碼0000000000號SIM卡1張），係被告
    所有，供轉讓偽藥所用之物，業據被告供陳在卷，爰依刑法
    第38條第1項第2款規定宣告沒收。檢察官雖具體請求本院判
    處被告有期徒刑 2年，然被告僅屬偶發性少量之轉讓偽藥行
    為，犯後復已坦承犯行，態度尚稱良好，檢察官之具體求刑
    ，毋寧過重，自應由本院審酌刑法第57條各款規定，為如主
    文所示之適切量刑，附此說明。
五、依刑事訴訟法第273條之1第1項、第299條第1項前段、第310
    條之2、第454條第1項，藥事法第83條第1項、刑法第11條前
    段、第38條第1項第2款，判決如主文。
中    華    民    國   100    年    3     月    2     日
                  刑事第二庭  法  官  陳  得  利
以上正本證明與原本無異。
如不服本判決應於收受判決後10日內向本院提出上訴書狀，並應
敘述具體理由；其未敘述上訴理由者，應於上訴期間屆滿後20日
內向本院補提理由書（均須按他造當事人之人數附繕本）「切勿
逕送上級法院」。
                              書記官  吳  慕  先
中    華    民    國   100    年    3     月    2     日
附錄本案論罪科刑法條全文：
藥事法第83條第1項
明知為偽藥或禁藥，而販賣、供應、調劑、運送、寄藏、牙保、
轉讓或意圖販賣而陳列者，處7年以下有期徒刑，得併科新臺幣5
百萬元以下罰金。